臺灣臺中地方法院民事判決　九十三年度簡上字第一三六號
　　上　訴　人　丙○○
　　被　上訴人　乙○○
右當事人間請求返還所有權狀事件，上訴人對於中華民國九十三年二月十六日本院台
中簡易庭九十二年度中簡字第三五二八號第一審簡易判決提起上訴，經本院於中華民
國九十三年八月十三日言詞辯論終結，判決如下：
    主　　文
上訴駁回。
第二審訴訟費用由上訴人負擔。
    事實及理由
壹、上訴聲明：
一、上訴人方面：（一）原判決廢棄；（二）駁回被上訴人在第一審簡易之訴。
二、被上訴人方面：如主文所示。
貳、本事件經本院審理結果，認原審為被上訴人勝訴之判決，經核於法要無不合，應
    予維持，並引用第一審判決記載之事實及理由（如附件）。而證人即兩造之長女
    甲○○於本院受命法官民國九十三年六月三日行準備程序時，雖證稱：「．．．
    我爸爸在去年父親節以前有跟我說要將土地、房子全部過戶給我媽媽，父親節當
    天晚上在吃飯時我爸爸又跟我說要改成過戶一半．．．權狀部分我只聽我媽媽提
    過是我爸爸要交給我媽媽保管，我沒有聽我爸爸說過這部分，我媽媽跟我說的時
    間，應該在一年前左右，差不多在去年父親節左右，我不知道我媽媽何時開始保
    管權狀，當初應該是要談離婚的條件才說要將房子土地過戶給我媽媽，當時我父
    母的感情已經不太愉快了」云云，惟甲○○雖係兩造之長女，然被上訴人前曾對
    其次女即訴外人吳紹華提出傷害告訴，經台灣台中地方法院檢察署以九十三年度
    偵字第二九三五號傷害案件偵查期間，甲○○曾於檢察官九十三年三月九日訊問
    時擔任證人，並為不利於被上訴人之證述，檢察官並依其證詞對吳紹華為不起訴
    處分，被上訴人隨即對甲○○提出偽證罪之告訴，嗣經同署檢察官偵查後以九十
    三年度偵字第八七一一號偽證案件為不起訴處分，此有本院調取之上開案件偵查
    卷宗可稽，顯見甲○○與被上訴人已有嫌隙，其所為不利於被上訴人證言之可信
    憑性，已堪懷疑；另甲○○就本事件之待證事實，即被上訴人是否有將所有權狀
    交予上訴人保管一節，既證稱僅係自上訴人處聽聞而來，而非經由被上訴人告知
    ，甲○○就本件待證事實所為之證述，應欠缺證據之適格性；又依上訴人所陳「
    自結婚後共同生活之住所即坐落台中市○○路二二八巷十號房地之權狀，即依國
    人習俗，男主外女主內而交由被告（即上訴人）保管，嗣上開房屋於七十八年間
    翻修建為地上四樓地下一樓之大樓，於向地政機關換取系爭六張權狀後，原告（
    即被上訴人）將權狀交予被告時，更稱如今有此新居皆你我結婚後，多年共同奮
    鬥成果，為感謝多年辛勞，及兩不相忘，及表明嗣後決不變心，權狀非經你同意
    決不取走，你如要求會將產權一半移轉給付你」云云，此與甲○○所證：「．．
    ．是要談離婚的條件才說要將房子土地過戶給我媽媽，當時我父母的感情已經不
    太愉快了」云云，二人關於同意移轉房地產權之時間、原因等供證，亦大相逕庭
    ，互相鑿枘，顯有瑕疵，甲○○之證述，實不足以作為有利於上訴人之判斷。從
    而，上訴意旨，猶執前詞，指摘原判決不當，求予廢棄改判，為無理由，應予駁
    回。
參、據上論結，本件上訴為無理由，依民事訴訟法第四百三十六條之一第三項、第四
    百四十九條第一項、第四百五十四條第一項前段、第二項前段、第七十八條，判
    決如主文。
中　　　華　　　民　　　國　　九十三　年　　　九　　月　　　三      　　日
                                台灣台中地方法院民事第二庭
~B審判長法　　　官　許冰芬
~B　　　法　　　官　吳美蒼
~B　　　法　　　官　劉長宜
右為正本係照原本作成。
不得上訴。
中　　　華　　　民　　　國　　九十三　年　　　九　　月　　　三      　　日
~B法院書記官　黃于容
